最　高　行　政　法　院　裁　定
　　　　　　　　　　　　　　　　　　 96年度裁字第00136號
上　訴　人　全省企業水電股份有限公司
代　表　人　甲○○○
被 上訴 人　財政部臺灣省北區國稅局
代　表　人　乙○○
上列當事人間因營利事業所得稅事件，上訴人對於中華民國94年
10月31日臺北高等行政法院93年度簡字第1342號判決，提起上訴
，本院裁定如下：
　　主  文
上訴駁回。
上訴審訴訟費用由上訴人負擔。
　　理  由
一、按對於適用簡易程序之裁判提起上訴或抗告，須經本院許可
    ，且該許可以訴訟事件所涉及之法律見解具有原則性者為限
    ，行政訴訟法第235條定有明文。所謂訴訟事件涉及之法律
    見解具有原則性，係指該事件所涉及之法律問題意義重大，
    而有加以闡釋之必要情形而言，如對於行政命令是否牴觸法
    律所為之判斷，或就同類事件所表示之法律見解與其他高等
    行政法院或本院所表示之見解互相牴觸，有由本院統一法律
    上見解或確認其見解之必要情形屬之。
二、本件上訴人民國85年度營利事業所得稅結算申報，經被上訴
    人初查核定其課稅所得額為新台幣（下同）96,238元，嗣依
    據通報資料查獲其涉嫌虛報訴外人袁明文薪資250,000元，
    乃予以剔除，調整原列報營業費用-薪資支出3,860,635元為
    3,610,635元，核定其全年所得額為346,238元，應補徵稅額
    62,125元。上訴人不服，申經復查結果，未獲准變更，提起
    訴願，亦遭決定駁回，遂提起本件行政訴訟。原判決以：按
    當事人主張事實，須負舉證責任，倘其所提出之證據，不足
    為主張事實之證明，自不能認其主張之事實為真實。行政法
    院（現改制為最高行政法院）39年判字第2號著有判例。本
    件上訴人85年度營利事業所得稅，上訴人對被上訴人依通報
    資料剔除虛報之袁明文薪資250,000元不服，並主張伊確有
    雇用袁明文，且該薪資成本已逾5年核課期間，故被上訴人
    核定顯有違誤等語。惟查袁明文於本85年度同時受僱於多家
    營利事業，整年度薪資所得高達5,051,720元，而有薪資異
    常之情形，有其85年度綜合所得稅核定通知書、各類所得扣
    繳暨免扣繳憑單、異常薪資所得資料歸戶清單等影本附於原
    處分卷可稽。本件上訴人所虛報袁明文之薪資係整年度，有
    支出證明單影本在卷足憑，依常理果袁明文確係受僱於上訴
    人，上訴人當對該受僱人擔任何種職務及其工作內容性質等
    知之甚詳，亦當有勞健保資料，但上訴人空言袁明文係其員
    工，卻迄未提出任何出勤紀錄或勞健保等資料以實其說，自
    難信為實在，徵之前開判例，自難謂其已盡舉證責任，所言
    殊難採信。至上訴人所稱系爭薪資成本250,000元已逾5年核
    課期間一節，經查該薪資支出既係虛列，已如上述，顯係故
    意以詐欺或其他不正當方法逃漏稅，依稅捐稽徵法第21條規
    定，其核課期間為7年，上訴人所稱殊有誤解。從而本件被
    上訴人所為處分，揆諸所得稅法第24條第1項，稅捐稽徵法
    第21條第1項第3款、第2項、第22條第1款規定，並無違誤，
    訴願決定予以維持，亦無不合，上訴人徒執前詞，訴請撤銷
    ，為無理由，應予駁回。
三、上訴人上訴意旨以：依營利事業所得稅查核準則第71條第11
    項規定，薪資支出之原始憑證，為收據或簽收之名冊，系爭
    袁明文之薪資已取具該員簽收之收據，並經通報歸戶在案，
    與本條規定並無不符，應如數認定。縱如被上訴人所言，上
    訴人有薪資異常情事，應依所得稅法第21條及稅捐稽徵機關
    管理營利事業帳簿憑證辦法第21條之規定處以百分之五罰鍰
    ，此亦為被上訴人處理上訴人86年度類似案件之方式，以符
    信賴保護原則與一致性原則，請予廢棄原判決等語。經核上
    訴人上訴意旨除主張應僅科處百分之5罰鍰部分為其主觀之
    見外，其餘部分係就原審起訴主張之事實加以爭執，該事實
    業經原審詳予審究，並明不採之理由，上訴意旨所提並無
    所涉及之法律見解，具有原則上之重要情事，上訴人提起上
    訴，不合首揭規定，不應許可，其上訴難謂合法，應予駁回
    。
四、依行政訴訟法第249條第1項前段、第104條、民事訴訟法第
    95條、第78條，裁定如主文。
中　　華　　民　　國　　96　　年　　1　　 月　　18　　日
                  第三庭審判長法  官　鄭　淑　貞
                              法  官  黃　合　文
                              法  官　吳　明　鴻
                              法  官　鄭　小　康
                              法  官　帥　嘉　寶
以  上  正  本  證  明  與  原  本  無  異
中　　華　　民　　國　　96　　年　　1　　 月　　19　　日
　　　　　　　　　　　　　　　書記官　郭　育　玎
